---
title: "chapter 1 data"
author: "Chen Lee"
date: "2017/4/7"
output: word_document
---

```{r setup, include=FALSE}
knitr::opts_chunk$set(echo = FALSE)
```
##研究動機
近年來，啦啦隊的系際比賽在許多大學中都非常盛行，參與活動的同學又以每年的大一新生為大宗，這幾乎是各大學的第一個班級活動
，在學長姐大力推薦下，每個對大學社團生活有憧憬的新鮮人而言，無不熱情參與，然而比賽一年比一年盛大，表演也越來越華麗、越來越精彩，同學們花在準備啦啦隊比賽的時間越來越多，常常練到很晚影響到最基本的課業，許多大一同學因為剛從比較嚴謹的高中學制到自由的大學，對於課外活動與學業的時間分配還不是很妥當，練習啦啦隊的疲憊，常常會導致同學在上課時精神較差，或甚至把必修課翹掉，大一的課程又是重要的基礎課程，與大二、大三之課程常常有連貫，經常可以看見的是大一的課程沒學好的同學，大二、大三想努力也很難銜接的上，研究者就讀臺北大學經濟學系碩士班，想了解啦啦隊比賽對學生的成績會如何影響，是否有參與啦啦隊的同學會在大一的必修科目上的成績表現較差，進而影響到四年的成績表現

```{r, message=FALSE, warning=FALSE, echo=FALSE}
##匯入經濟系100年102年103年104年資料
rm(list=ls()) 
library(ggplot2)
library(dplyr)
library(tidyr)
library(readxl)
load(paste(getwd()," eco100.rds",sep="/"))
load(paste(getwd()," eco102.rds",sep="/"))
load(paste(getwd()," eco103.rds",sep="/"))
load(paste(getwd()," eco104.rds",sep="/"))
```

##資料觀察
在學校的教務處中申請的資料包含了100學年度經濟系學生的入學名單、100學年度經濟系學生直到畢業的各科成績，體育組申請了100學年度經濟系的有參與啦啦隊活動的名單，將兩項資料做媒合，想找出有參加啦啦隊的同學以及沒參加啦啦隊的同學四年來的各項成績表現

```{r, message=FALSE, warning=FALSE, echo=FALSE}
economy100 %>% ggplot(aes(x=lala,y=cum.gpa))+
  geom_boxplot()+
  ggtitle('有無參加lala學生能力分佈')+
  theme(text = element_text(family = 'STSongti-TC-Light'))+
  xlab('lala')+
  ylab('平均成績')

```

